---
title: "Mens Boston Marathon Winners"
author: "Hilal Özalp"
date: "10.06.2023"
output: pdf_document
---
###Excel Tabelle importieren
```{r}
Mens_Boston_Marathon_Winners <-
  read.csv("C:/Users/Lenovo/Desktop/4.Semsester/Stochastik/R-Projekt/Daten/Mens_Boston_Marathon_Winners.csv")
```

###Durchschnittsdistanz der Männer in km - 41.5693548387097 
```{r}
meanDistanceKm <- mean(Mens_Boston_Marathon_Winners$Distance..KM., na.rm = TRUE) meanDistanceKm
```

###Boxplot für die Distanz
```{r} 
boxplot(Mens_Boston_Marathon_Winners$Distance..KM., main = "Boxplot für die Distanz", horizontal = TRUE)
```

###Durchschnittszeit der Männer - 02:21:31
```{r} 
library(chron)

meanTime <- mean(times(Mens_Boston_Marathon_Winners$Time))
meanTime
```

###Boxplot für die Zeit
```{r}
timeData <- times(Mens_Boston_Marathon_Winners$Time)

boxplot(timeData,
        main ="Boston Marathon Winners (Men)",
        xlab ="Time",
        col = "lightblue",
        horizontal = TRUE)
```

###Durchschnittsgeschwindigkeit der Männer in min/km - 3 min 24 sek
```{r}
meanSpeed <- meanTime/meanDistanceKm
meanSpeed
```

###Streudiagramm für die Entfernung
```{r}
plot(Mens_Boston_Marathon_Winners$Distance..KM., main = "Streudiagramm (Männer)")
```

###Streudiagramm für Zeit und Entfernung
```{r}
plot(parsed_times, Mens_Boston_Marathon_Winners$Distance..KM.)
```


###Gewinneranzahl pro Land
```{r}
library(ggplot2)

#Datentabelle der Länderzählungen
country_counts <- table(Mens_Boston_Marathon_Winners$Country)

df <- data.frame(Country = names(country_counts), Count = as.numeric(country_counts))

print(df)

#Balkendiagramm für Gewinneranzahl pro Land
ggplot(df, aes(x = Country, y = Count)) +
  geom_bar(stat = "identity") +
  xlab("Land") +
  ylab("Häufigkeit") +
  ggtitle("Häufigkeit der Länder der Gewinner") +
  theme(axis.text = element_text(angle = 45, hjust = 1))

```
Ergebnis des Balkendiagramms: Die meisten Gewinner kommen aus den USA mit 43, gefolgt von Kenya mit 24 und Canada mit 16


```{r}

```




```{r}
```



```{r}
```


```{r}
```



```{r}
```









































