---
title: "Mens Boston Marathon Winners"
author: "Hilal Özalp"
date: "10.06.2023"
output: pdf_document
---
###Excel Tabelle importieren
```{r}
Mens_Boston_Marathon_Winners <-
  read.csv("C:/Users/Lenovo/Desktop/4.Semsester/Stochastik/R-Projekt/Daten/Mens_Boston_Marathon_Winners.csv")

# Libraries setzten
library("lubridate")
library("chron")
library("hms")
library(ggplot2)
library(dplyr)
```


###Durchschnittsdistanz der Männer in km - 41.5693548387097 
```{r}
meanDistanceKm <- mean(Mens_Boston_Marathon_Winners$Distance..KM., na.rm = TRUE)
meanDistanceKm
```

###Boxplot für die Distanz
```{r} 
boxplot(Mens_Boston_Marathon_Winners$Distance..KM., main = "Boxplot für die Distanz", horizontal = TRUE)
```

Der Boxplot hier macht nicht viel Sinn, da man nicht erkennt wie viele Läufer welche Distanzen gelaufen sind.
Aus diesem Grund eignet sich ein Balkendiagramm besser, da die Häufigkeit der Distanzen besser zu sehen sind.

###Erstelle ein data.frame für die Distanzzählungen
```{r}
distance_counts <- table(Mens_Boston_Marathon_Winners$Distance..KM.)

df <- data.frame(Distance = names(distance_counts), Count = as.numeric(distance_counts))
df

# Erstelle das Balkendiagramm
ggplot(df, aes(x = Distance, y = Count)) +
  geom_bar(stat = "identity") +
  xlab("Distanz") +
  ylab("Häufigkeit") +
  ggtitle("Häufigkeit der Distanzen") +
  theme(axis.text.x = element_text(angle = 45, hjust = 1))
```


###Durchschnittszeit der Männer - 02:21:31
```{r} 

meanTime <- mean(times(Mens_Boston_Marathon_Winners$Time))
meanTime
```


#DurchschnittsGeschwindigkeit der Männer - 3 min 24 sek
```{r} 
meanSpeed <- meanTime/meanDistanceKm
meanSpeed
```

#Boxplot für die Durchschnittgeschwindigkeit
```{r} 
# Geschwindigkeiten von den einzelnen Männern
men_times <- format(as.POSIXct(strptime(Mens_Boston_Marathon_Winners$Time, format="%H:%M:%S")), 
                    format = "%H:%M:%S")
men_times_hms <- as_hms(men_times) # Umwandlung in Stunden-Minuten-Sekunden
men_times_in_seconds <- lubridate::seconds(men_times_hms)
men_times_in_minutes <- as.numeric(men_times_in_seconds / 60)
men_speeds <- men_times_in_minutes / Mens_Boston_Marathon_Winners$Distance..KM.
men_speeds

# Boxplot für men_speeds erstellen
boxplot(men_speeds, main = "Boxplot für Geschwindigkeiten der Männer", xlab = "Geschwindigkeit (Minuten pro Kilometer)", horizontal = TRUE)

```

###Boxplot für die Zeit
```{r}
timeData <- times(Mens_Boston_Marathon_Winners$Time)

boxplot(timeData,
        main ="Boston Marathon Winners (Men)",
        xlab ="Time",
        col = "lightblue",
        horizontal = TRUE)
```


###Gewinneranzahl pro Land
```{r}

frequency <- table(Mens_Boston_Marathon_Winners$Country, exclude = c(NULL, ""))
country_df <- data.frame(Land = names(frequency), Häufigkeit = as.vector(unname(frequency)))
country_df <- arrange(country_df, desc(frequency))
country_df

# Abgekürzte Ländernamen erstellen
abbreviated_names <- abbreviate(country_df$Land, minlength = 10)

# Säulendiagramm mit abgekürzten Ländernamen erstellen
barplot(country_df$Häufigkeit, main = "Säulendiagramm für Länder-Häufigkeit",
        xlab = "Land", ylab = "Häufigkeit", cex.names = 0.8, ylim = c(0, max(country_df$Häufigkeit) + 1), 
        las = 2, cex.axis = 0.8, cex.lab = 0.8, width = 0.8, space = 0.5, names.arg = abbreviated_names)


```
Ergebnis des Balkendiagramms: Die meisten Gewinner kommen aus den USA mit 43, gefolgt von Kenya mit 24 und Canada mit 16


#Vergleich der Geschwindigkeiten und Entfernung
```{r}
# Erstelle ein data.frame mit den Jahreszahlen, Zeit und Distanz
df <- data.frame(Jahr = Mens_Boston_Marathon_Winners$Year, Zeit = times(Mens_Boston_Marathon_Winners$Time), Distanz = Mens_Boston_Marathon_Winners$Distance..KM.)

df

#Geschwindigkeit berechnen und anschließend und hinzufügen
# Geschwindigkeiten von Männern
men_times <- format(as.POSIXct(strptime(Mens_Boston_Marathon_Winners$Time, format="%H:%M:%S")), 
                    format = "%H:%M:%S")
men_times_hms <- as_hms(men_times) # Umwandlung in Stunden-Minuten-Sekunden
men_times_in_seconds <- lubridate::seconds(men_times_hms)
men_times_in_minutes <- as.numeric(men_times_in_seconds / 60)
men_speeds <- men_times_in_minutes / Mens_Boston_Marathon_Winners$Distance..KM.

df <- data.frame(df, Geschwindigkeit = men_speeds)
df


# Erstelle Streudiagramm
plot(df$Geschwindigkeit, df$Distanz, xlab = "Geschwindigkeit", ylab = "Distanz", main ="Vergleich zwischen der Geschwindigkeit und der Entfernung")

```
Man sieht, dass man beim 42.2 Marathon ca. bei ca 3.1 min/km eine Häufung hat - Die läufer waran beim längeren Marathon laut Streudiagramm schneller als bei den anderen.







































