---
title: "Mens and Womens Boston Marathon Winners"
authos: "Ida Mazinger"
date: "06.06.2023"
output: pdf_document
---

```{r setup, include=FALSE}
knitr::opts_chunk$set(echo = TRUE)
library("lubridate")
library("hms")
library(ggplot2)
library(dplyr)
# tinytex::install_tinytex()
all_data <- read.csv("../Mens_And_Womens_Boston_Marathon_Winners.csv")
```

## Geschwindigkeiten
```{r}
all_times <- format(as.POSIXct(strptime(all_data$Time, format="%H:%M:%S")), 
                    format = "%H:%M:%S")

all_times_hms <- as_hms(all_times)

all_times_in_seconds <- seconds(all_times_hms)
all_times_in_minutes <- as.numeric(all_times_in_seconds / 60)

all_speeds <- all_times_in_minutes / all_data$Distance..KM.
```

### Durchschnitt:
``` {r}
mean_speeds <- mean(all_speeds, na.rm=TRUE)
mean_speeds
```
Die Durchschnittsgeschwindigkeit beträgt etwa `r round(mean_speeds, 2)` min/km.

### Median:
```{r}
median_speeds = median(all_speeds, na.rm = TRUE)
median_speeds
```
Der Median beträgt etwa `r round(median_speeds, 2)` min/km.

### Minimum und Maximum:
```{r}
min_speed = min(all_speeds, na.rm = TRUE)
min_speed
max_speed = max(all_speeds, na.rm = TRUE)
max_speed
```
Die schnellste Geschwindigkeit beträgt etwa `r round(min_speed, 2)` min/km. 
Die langsamste Geschwindigkeit beträgt etwa `r round(max_speed, 2)` min/km. 

### Boxplot der Geschwindigkeiten:
```{r}
boxplot(all_speeds, type=1, col=c('yellow'))
```

### Jahreszahl im Vergleich zu Geschwindigkeit
```{r}
barplot(all_speeds, col = rainbow(250), main = "Geschwindigkeiten im Verlauf der Jahre")
```


## Beziehung zwischen Zeit und Entfernung
```{r}
# todo

```


## Anzahl Gewinner pro Land
```{r}
frequency <- table(all_data$Country, exclude = c(NULL, ""))
df <- data.frame(Land = names(frequency), Häufigkeit = as.vector(unname(frequency)))
df <- arrange(df, desc(frequency))
df
#pie(df_filtered$Frequency.Freq, labels = df_filtered$Country, main = "Wins by Country")
```