---
title: "Mens and Womens Boston Marathon Winners"
author: "Ida Mazinger"
date: "06.06.2023"
output: pdf_document
---

```{r setup, include=FALSE}
knitr::opts_chunk$set(echo = TRUE)

# Libraries setzten
library("lubridate")
library("chron")
library("hms")
library(ggplot2)
library(dplyr)

# Datensätze importieren
all_data <- read.csv("../Mens_And_Womens_Boston_Marathon_Winners.csv")
womens_data <- read.csv("../Womens_Boston_Marathon_Winners.csv")
mens_data <- read.csv("../Mens_Boston_Marathon_Winners.csv")
```

## Geschwindigkeiten
Alle Geschwindigkeitsangaben sind in Minuten pro Kilometer.
```{r}
# Geschwindigkeiten von Männern und Frauen
all_times <- format(as.POSIXct(strptime(all_data$Time, format="%H:%M:%S")), 
                    format = "%H:%M:%S")
all_times_hms <- as_hms(all_times) # Umwandlung in Stunden-Minuten-Sekunden
all_times_in_seconds <- lubridate::seconds(all_times_hms)
all_times_in_minutes <- as.numeric(all_times_in_seconds / 60)
all_speeds <- all_times_in_minutes / all_data$Distance..KM.
all_speeds <- c(all_speeds)[!(is.null(all_speeds) | is.na(all_speeds) | all_speeds == "")]
all_speeds

# Geschwindigkeiten von Frauen
womens_times <- format(as.POSIXct(strptime(womens_data$Time, format = "%H:%M:%S")), 
                    format = "%H:%M:%S")
womens_times_hms <- as_hms(womens_times) # Umwandlung in Stunden-Minuten-Sekunden
womens_times_in_seconds <- lubridate::seconds(womens_times_hms)
womens_times_in_minutes <- as.numeric(womens_times_in_seconds / 60)
womens_speeds <- womens_times_in_minutes / womens_data$Distance..KM.

# Geschwindigkeiten von Männern
mens_times <- format(as.POSIXct(strptime(mens_data$Time, format="%H:%M:%S")), 
                    format = "%H:%M:%S")
mens_times_hms <- as_hms(mens_times) # Umwandlung in Stunden-Minuten-Sekunden
mens_times_in_seconds <- lubridate::seconds(mens_times_hms)
mens_times_in_minutes <- as.numeric(mens_times_in_seconds / 60)
mens_speeds <- mens_times_in_minutes / mens_data$Distance..KM.
```

### Durchschnitt:
``` {r}
mean_speeds <- mean(all_speeds, na.rm = TRUE)
mean_womens_speeds <- mean(womens_speeds, na.rm = TRUE)
mean_mens_speeds <- mean(mens_speeds, na.rm = TRUE)
diff_means <- mean_mens_speeds - mean_womens_speeds
```
Die Durchschnittsgeschwindigkeit beträgt etwa `r round(mean_speeds, 2)` min/km. Die Durchschnittsgeschwindigkeit der Frauen beträgt etwa `r round(mean_womens_speeds, 2)` min/km. Die Durchschnittsgeschwindigkeit der Männer beträgt etwa `r round(mean_mens_speeds, 2)` min/km. Männer sind im Schnitt um `r round(diff_means,  2)` min/km schneller.

### Median:
```{r}
median_speeds <- median(all_speeds, na.rm = TRUE)
median_womens_speeds <- median(womens_speeds, na.rm = TRUE)
median_mens_speeds <- median(mens_speeds, na.rm = TRUE)
diff_median <- abs(mean_womens_speeds -  mean_mens_speeds)
```
Der Median beträgt etwa `r round(median_speeds, 2)` min/km. Der Median der Frauen beträgt etwa `r round(median_womens_speeds, 2)` min/km. Der Median der Männer beträgt etwa `r round(median_speeds, 2)` min/km. Der Unterschied zwischen den Medianen beträgt `r round(diff_median, 2)` min/km. 

### Minimum und Maximum:
```{r}
min_speed <- min(all_speeds, na.rm = TRUE)
min_womens_speed <- min(womens_speeds, na.rm = TRUE)
min_mens_speed <- min(mens_speeds, na.rm = TRUE)
# schnellste Geschwindigkeit entspricht der der Männer:
min_speed == min_mens_speed

max_speed <- max(all_speeds, na.rm = TRUE)
max_womens_speed <- max(womens_speeds, na.rm = TRUE)
max_mens_speed <- max(mens_speeds, na.rm = TRUE)
# langsamste Geschwindigkeit entspricht der der Frauen:
max_speed == max_womens_speed
```
Die schnellste Geschwindigkeit der Frauen beträgt etwa `r round(min_womens_speed, 2)` min/km. Die schnellste Geschwindigkeit der Männer beträgt etwa `r round(min_mens_speed, 2)` min/km und ist auch die generelle minimale Geschwindigkeit. 

Die langsamste Geschwindigkeit der Frauen beträgt etwa `r round(max_womens_speed, 2)` min/km und ist auch die generelle maximale Geschwindigkeit.
Die langsamste Geschwindigkeit der Männer beträgt etwa `r round(max_mens_speed, 2)` min/km.

### Boxplot der Geschwindigkeiten:
```{r}
quartiles_all_speeds <- quantile(all_speeds, probs = c(0, 0.25, 0.5, 0.75, 1))
summary_all_speeds <- summary(all_speeds)
boxplot(all_speeds, type=1, col=c('yellow'), horizontal = TRUE)
```
Der Boxplot zeigt, dass 50 % der Abschnittsgeschwindigkeiten zwischen ca. 3,18 min/km und 3,64 min/km.

### Jahreszahl im Vergleich zu Geschwindigkeit
```{r}
# barplot(all_speeds, col = rainbow(250), main = "Geschwindigkeiten im Verlauf der Jahre")
all_speeds_df <- data.frame(Jahr = all_data$Year, 
                            Geschwindigkeit = all_speeds)
# todo wenn mehrere Werte pro Jahr: Durchschnitt
ggplot(all_speeds_df, aes(x = Jahr, y = Geschwindigkeit)) +
  geom_line() +
  xlab("Jahr") +
  ylab("Geschwindigkeit") +
  ggtitle("Geschwindigkeiten im Verlauf der Jahre") +
  theme(axis.text.x = element_text(angle = 45, hjust = 1))
```


## Beziehung zwischen Zeit und Entfernung
```{r}
# todo

```


## Anzahl Gewinner pro Land
```{r}
frequency <- table(all_data$Country, exclude = c(NULL, ""))
df <- data.frame(Land = names(frequency), Häufigkeit = as.vector(unname(frequency)))
df <- arrange(df, desc(frequency))
df
#pie(df_filtered$Frequency.Freq, labels = df_filtered$Country, main = "Wins by Country")
```


## Streudiagramm?
Linie Durchschnittsgeschwindigkeit
Punkte von Geschwindigkeiten v. Frauen und Männern (unterschiedliche Farben)
ab Jahr von ca. 1960 wenn Frauen auch dabei sind
```{r}
# todo

```


## Standardabweichungen
```{r}
# todo

```