---
title: "Kennzahlen Frauen"
---

```{r}
# Datensatz importieren
library(readr)
Womens_Boston_Marathon_Winners <- read_csv("../Womens_Boston_Marathon_Winners.csv", 
    col_types = cols(Time = col_time(format = "%H:%M:%S")))
```

#### Durchschnittsdistanz
Anmerkung: Die Distanz der Frauen in der Tabelle ist jedes Jahr die Selbe. Bei den Männer variiert sie etwas. Trotzdem haben wir die Distanz der Frauen trotzdem dargestellt.
``` {r}
meanDistance <- mean(Womens_Boston_Marathon_Winners$`Distance (KM)`, na.rm=TRUE)

meanDistance
```


#### Boxplot der Distanz
Anmerkung: Man sieht, dass es keine Abweichungen gibt.
```{r}
boxplot(Womens_Boston_Marathon_Winners$`Distance (KM)`, horizontal=TRUE)
```

#### Durchschnittszeit
```{r}
library(chron)
# mean time is 02:35:09
meanTime <- mean(times(Womens_Boston_Marathon_Winners$Time))
meanTime
```


#### Boxplot der total gebrauchten Zeit
```{r}
# Boxplot of time
data <- as.POSIXct(Womens_Boston_Marathon_Winners$Time, origin=cut(Sys.time(), "hours"))

boxplot(data, 
        main = "Boston Marathon Winners (Women)",
        xlab = "Time",
        pars=list(xaxt="n"), 
        col="lightblue", 
        horizontal = TRUE)

axis.POSIXct(1, at=pretty(data), format="%H:%M:%S", las=2)
```

#### Durchschnittsgeschwindigkeit in Minuten pro Kilometer
```{r}
meanSpeed <- meanTime/meanDistance
meanSpeed 
```


#### Boxplot der Zeit in Minuten pro Kilometer
```{r}
##time_seconds <- Womens_Boston_Marathon_Winners$Time / Womens_Boston_Marathon_Winners$`Distance (KM)`
##time_formatted <- format(as.POSIXct(time_seconds, origin = "1970-01-01"), format = "%H:%M:%S")

##parsed_times <- strptime(Womens_Boston_Marathon_Winners$Time, format="%H:%M:%S")
##parsed_times

###noch nicht fertig...

```

#### Streudiagramm: zurückgelegte Entfernung
```{r}
plot(Womens_Boston_Marathon_Winners$`Distance (KM)`, )
```

#### Streudiagramm: Totale total gebrauchte Zeit im Vergleich zur Entfernung
```{r}
plot(times(Womens_Boston_Marathon_Winners$Time), 
     Womens_Boston_Marathon_Winners$`Distance (KM)`,
     xlab = "Zeit",
     ylab = "Distanz")
```

#### Balkendiagramm welches die Zahl der Gewinner pro Land zeigt
```{r}
library(ggplot2)

# Erstellen eines data.frame mit den Länderzählungen
country_counts <- table(Womens_Boston_Marathon_Winners$Country)

df <- data.frame(Country = names(country_counts), Count = as.numeric(country_counts))

# Erstellen des Balkendiagramms
ggplot(df, aes(x = Country, y = Count)) +
  geom_bar(stat = "identity") +
  xlab("Land") +
  ylab("Häufigkeit") +
  ggtitle("Häufigkeit der Länder der Gewinnerinnen") +
  theme(axis.text.x = element_text(angle = 45, hjust = 1))

```

#### Liniendiagramm welches die total gebrauchte Zeit im Vergleich zu den Jahreszahlen anzeigt
```{r}
# Erstelle ein data.frame mit den Jahreszahlen und den Geschwindigkeiten
df <- data.frame(Jahr = Womens_Boston_Marathon_Winners$Year, 
                 Geschwindigkeit = Womens_Boston_Marathon_Winners$Time)

# Erstelle das Liniendiagramm
ggplot(df, aes(x = Jahr, y = Geschwindigkeit)) +
  geom_line() +
  xlab("Jahr") +
  ylab("Zeit") +
  ggtitle("Zeit im Vergleich zur Jahreszahl") +
  theme(axis.text.x = element_text(angle = 45, hjust = 1))
```

     